# 请教陈版主关于在建工程暂估问题

提问人：damon0306 时间：2015-11-17 11:17:19
请教陈老师关于在建工程暂估的问题。实物中，在建工程暂估见过如下模式：①按合同价与已累计结算价或累计报量单价差额暂估；
②按累计结算价与已付款之间差额暂估；③按概算总金额与账载在建工程金额差额暂估。请教陈老师，上述暂估都可以吗？还是说暂估必须按累计已实际工作量价格暂估呢？

回答人：chenyiwei
虽然是“暂估”，但仍应充分利用在作出估计的这一时点上可获得的信息进行综合分析评价，在此基础上得出最佳估计，尽可能缩小与最终确定的固定资产成本金额之间的差异。你说的情况在实际操作中都可能遇到，关键是看资料的可靠性和可获得性，以及能否实现前面讲到的暂估目的。